【裁判字號】    92,交聲,587
【裁判日期】    920519
【裁判案由】    交管條例聲異
【裁判全文】
臺灣板橋地方法院交通事件裁定                    九十二年度交聲字第五八七號
    原處分機關  臺北市交通事件裁決所
    異  議  人  甲○○
    即受處分人
右列受處分人因違反道路交通管理處罰條例案件，對於原處分機關九十二年一月二十
二日所為之處分（原處分案號：北市裁三字第駕裁二二－Ｃ00000000號），
聲明異議，本院裁定如左：
    主  文
原處分撤銷。
甲○○不罰。
    理  由
一、原處分意旨略以：臺北縣政府警察局新店分局碧潭派出所值勤員警於民國九十一
    年十月十一日晚上十一時三十分，在臺北縣新店市○○路三六二號處，查獲異議
    人即受處分人甲○○駕駛車牌號碼八Ａ－一○二號營業小客車，有違反道路交通
    管理處罰條例第五十六條第一項第六款「併排停車」之事實，遂以通知單逕行舉
    發等語。異議人以未有併排停車之違規事實，員警舉發有誤云云置辯，求為撤銷
    原裁罰處分。
二、經查：證人即臺北縣政府警察局新店分局碧潭派出所當時執勤員警乙○○到院結
    證稱：「當時在九十一年十月十一日，晚上十點五十分，接到民眾報案，說在新
    店市○○路三六二號有違規停車，我們就趕到現場，當時我看到壹台車號八Ａ－
    一○二的計程車違停在紅線，並且併排停車，我就詢問耕莘醫院的警衛，請他查
    明車主是誰，警衛說沒有找到車主，我們等了三四十分鐘車主才出現，並且向他
    索取行駕照，當場舉發」、「他說他父母生病，請我們不要開，當時有很多警員
    處理這個案子」（見本院九十二年五月十五日訊問筆錄）等語。然異議人於聲明
    異議狀辯稱：伊因太太住院在新店耕莘醫院，而晚上超過十一點，停車場關閉，
    守衛皆指示停在急診室旁的施工門口，伊大概十一點十分到，已有甲車停在施工
    口，因晚上停車多，大部分停直的，但那部車（甲車）先來已停橫狀，為不阻礙
    他出來，於是伊停離他遠一點，晚上十一點三十分出來時，看到警察來巡邏，並
    說伊妨礙他車。但真正防礙的是另一部乙車，因乙車後來才到，且停在騎樓，又
    有貨車（丙車）停在紅線上等語，互核兩者所述事實，差異極大，惟查，案發當
    時值勤員警於處理本件違規時，在場逗留有三、四十分鐘之久，卻未有拍照存證
    之行動，或電召拖吊車到場執行拖吊，本件執行告發顯與常情有違。既無證據足
    認異議人有併排停車之事實，則本件舉發事實是否屬實，實有疑問。是依前開說
    明，原處分機關以異議人違反道路交通管理處罰條例第五十六條第六款規定遽予
    裁罰，即有違誤，從而，本件異議為有理由，應撤銷原處分，另諭知異人不罰。
    據上論斷，應依道路交通案件處理辦法第二十條，裁定如主文。
中      華      民      國      九十二      年      五    月    十九    日
                                臺灣板橋地方法院交通法庭
                                    法  官  胡  堅  勤
右正本證明與原本無異。
如不服本裁定，應於送達後五日內，向本院提出抗告狀。
                                    書記官  吳  詩  琳
中      華      民      國      九十二      年      五    月    二十    日


司法院資訊處製作；財團法人民間司法改革基金會備份。
